# 存货跌价测试预估销售费用主要指哪些

提问人：法海 时间：2022-07-24 23:45:20
请教各位老师，
存货跌价测试中，涉及估计销售费用，这一块销售费用是否指变动费用，即被测试存货发生销售而产生的增量销售费用，比如运费，而销售费用-折旧、工资等固定资产不考虑进来。不知道是否如此理解。

回答人：chenyiwei
参考《企业会计准则解释第 15 号》第三条，“企业履行该合同的成本包括履行合同的增量成本和与履行合同直接相关的其他成本的分摊金额。其中，履行合同的增量成本包括直接人工、直接材料等；与履行合同直接相关的其他成本的分摊金额包括用于履行合同的固定资产的折旧费用分摊金额等”。
参考上述规定，对于存货可变现净值测算中的销售费用，也不仅仅是变动费用，还包括固定费用的合理分摊额。

提问人：wtbcpa1 时间：2022-11-13 20:59:05
陈老师，在新收入准则下，企业将运输费用整比计入主营业务成本，并未分摊到存货成本中，那么在进行存货跌价测试时使用销售费用率时，是否应将运输费用加到销售费用中去计算销售费用率？

回答人：chenyiwei
也可以。